臺灣新竹地方法院刑事判決
110年度簡上字第48號
上  訴  人  
即  被  告  黃興寬



選任辯護人  黃敬寓律師（法律扶助基金會）
上列上訴人即被告因竊盜案件，不服本院竹北簡易庭109年度竹
北簡字第575號中華民國110年3月4日第一審刑事簡易判決（聲請
簡易判決處刑案號：109年度偵字第9795、11766號），提起上訴
，本院管轄第二審之合議庭判決如下：
    主    文
原判決撤銷。
黃興寬犯竊盜罪，處拘役參拾日，如易科罰金，以新臺幣壹仟元
折算壹日；又犯竊盜罪，處罰金新臺幣參仟元，如易服勞役，以
新臺幣壹仟元折算壹日。均緩刑貳年。
扣案之鑰匙壹支沒收。
    犯罪事實
黃興寬意圖為自己不法之所有，基於竊盜之犯意為下列犯行：
一、於民國109年6月24日22時許至同年月28日21時許之間某時，
    在新竹縣○○鄉○○街00○0號前，趁無人注意之際，以自備鑰匙
    發動而竊取呂春蘭所有停放於該處之威勝廠牌電動機車1部
    （價值約新臺幣【下同】30,000元，已發還）後，騎乘離去
    。嗣經呂春蘭發覺遭竊報警處理，經警於109年8月5日9時許
    ，於新竹縣○○鄉○○路00○0號前尋獲該電動機車1部，因黃興
    寬為轄內治安人口且在該處附近市場內閒逛，警遂上前詢問
    ，黃興寬旋即向警自首上情，並主動交付行竊所用之鑰匙1
    支供警查扣。
二、於109年9月10日晚上某時許，在新竹縣○○鄉○○路0段000號2
    樓之洗衣間，徒手竊取范春北所有之紅色電鍋1個（價值1,0
    00元，已發還）得手。嗣經范春北發現遭竊報警處理，警方
    遂向當時居於同大樓1樓之黃興寬詢問，黃興寬旋即向警自
    首上情，並主動交付該電鍋1個供警查扣。
    理    由
壹、證據能力部分
一、本件被告之供述，被告及辯護人並未主張係以不正方法取得
    自白或筆錄記載與實際所述不符合之情形而無證據能力，足
    認被告警詢、偵查中之供述，均屬出於自由意識之陳述，無
    何任意性之瑕疵可指，應具有證據能力。
二、按被告以外之人於審判外之言詞或書面陳述，除法律有規定
    者外，不得作為證據。被告以外之人於審判外之陳述，雖不
    符前4條之規定，而經當事人於審判程序同意作為證據，法
    院審酌該言詞陳述或書面陳述作成時之情況，認為適當者，
    亦得為證據；又當事人、代理人或辯護人於法院調查證據時
    ，知有第159條第1項不得為證據之情形，而未於言詞辯論終
    結前聲明異議者，視為有前項之同意，刑事訴訟法第159條
    第1項、第159條之5分別定有明文。經查，本件被告以外之
    供述證據及卷內以其記載為內容之文書證據，雖屬被告以外
    之人於審判外之陳述，惟被告及辯護人未於本院言詞辯論終
    結前就相關證據無能力，聲明異議，依上開規定，即視為同
    意於審判程序作為證據。本院審酌上開證據資料製作時之情
    況，尚無違法不當及證明力明顯過低之瑕疵，亦認為以之作
    為證據應屬適當，故揆諸前開規定，爰依刑事訴訟法第159
    條之5規定，認前揭證據資料均有證據能力。
三、本件其餘非供述證據部分，被告及辯護人並未於本院言詞辯
    論終結前表示無證據能力，復查其取得過程亦無何明顯瑕疵
    ，而應可作為本件之證據。
貳、實體部分：
一、認定犯罪構成要件事實所憑之證據及理由：
    上揭犯罪事實，業據被告黃興寬於警詢、偵查及本院訊問時
    均坦承不諱，核與證人呂春蘭、范春北於警詢時證述之情形
    相符，並有扣案之鑰匙1支以及警員於109年8月6日出具之職
    務報告1紙（見偵字第9795號卷第4頁）、新竹縣政府警察局
    新湖分局湖口派出所109年8月5日扣押筆錄及扣押物品目錄
    表各1份（見偵字第9795號卷第11至13頁）、被害人呂春蘭
    出具之贓物認領單1份（見偵字第9795號卷第14頁）、電動
    自行車遭竊現場之Google街景圖及警方尋獲地點暨扣案電動
    自行車、鑰匙照片共4張（見偵字第9795號卷第15、16頁）
    、警員於109年10月3日出具之職務報告1紙（見偵字第11766
    號卷第4頁）、新竹縣政府警察局新湖分局109年9月29日扣
    押筆錄及扣押物品目錄表各1份（見偵字第11766號卷第7至9
    頁）、被害人范春北出具之贓物認領保管單1份（見偵字第1
    1766號卷第12頁）、電鍋遭竊現場及扣案電鍋照片共2張（
    見偵字第11766號卷第15頁）在卷可稽，堪認被告前揭任意
    性自白確與事實相符。是本案事證明確，被告犯行洵堪認定
    ，應予以依法論科。
二、論罪及刑之減輕事由：
（一）核被告所為，均係犯刑法第320條第1項之竊盜罪，共2罪
      。其所犯2次竊盜犯行間，犯意各別、行為互殊，應予分
      論併罰。
（二）按對於未發覺之罪自首而受裁判者，得減輕其刑，刑法第
      62條前段定有明文。經查：
　 1、就犯罪事實一部分，員警於109年8月5日9時許，於新竹縣
      ○○鄉○○路00○0號前尋獲該電動機車時，被告並非正在使用
      該電動機車之狀態，而是在附近市場內閒逛，警方上前詢
      問被告時，未有具體根據足認其竊取該電動機車，被告即
      主動向警方坦認犯行並交出用以行竊之鑰匙1支，有警員
      於109年8月6日出具之職務報告1紙（見偵字第9795號卷第
      4頁）可佐。
　 2、就犯罪事實二部分，員警接獲報案後，雖因被害人范春北
      懷疑為被告所為而向被告詢問，然此時員警亦無具體根據
      足認其竊取該電鍋，被告即主動向警方坦認犯行並交出電
      鍋，有警員於109年10月3日出具之職務報告1紙（見偵字
      第11766號卷第4頁）可參。
　 3、是被告就犯罪事實一、二，均係對於未發覺之罪自首而受
      裁判，合於自首之要件，爰均依刑法第62條前段之規定，
      減輕其刑。
（三）刑法第59條規定：「犯罪情狀顯可憫恕，認科以最低度刑
      仍嫌過重者，得酌量減輕其刑」，此雖為法院依法得行使
      裁量之事項，然非漫無限制，必須犯罪另有特殊之原因、
      環境與情狀，在客觀上足以引起一般之同情，認為即予宣
      告法定低度刑期，猶嫌過重者，始有其適用。是以，為此
      項裁量減輕其刑時，必須就被告全部犯罪情狀予以審酌，
      在客觀上是否有足以引起社會上一般人之同情，而可憫恕
      之情形，始謂適法。辯護人雖為被告利益主張本件應適用
      刑法第59條規定酌量減輕其刑，然本件被告所犯竊盜罪之
      法定最低度刑為罰金刑1,000元，自無所謂「科以最低度
      刑仍嫌過重」之情形，是被告當無刑法第59條酌減規定之
      適用，辯護人此部分主張礙難准許。
三、撤銷原判決並諭知緩刑之說明：
（一）原審認被告犯罪事證明確，予以論罪科刑，固非無見。惟查，本件被告符合自首之規定已如前述，原判決漏未審酌尚有微瑕，即屬無可維持，自應由本院予以撤銷改判。爰以行為人之責任為基礎，審酌被告不思以正當途徑獲取所需，恣意竊取他人財物，欠缺尊重他人財產法益之觀念，所為應予非難，惟念被告犯後坦承犯行，犯後態度良好，兼衡其犯罪之手段、竊得財物之價值、智識程度、身心狀況、家庭狀況等一切情狀，量處如主文所示之刑，並諭知拘役易科罰金、罰金易服勞役之折算標準。
（二）末查，被告前未曾因故意犯罪受有期徒刑以上刑之宣告，有臺灣高等法院被告前案紀錄表1份在卷可憑，且被告領有中度之身心障礙證明，現亦因疾病受有輔助宣告，有被告之中華民國身心障礙證明正反面影本1份（見偵字第9795號卷第20頁）及本院110年7月23日110年度輔宣字第12號民事裁定1份（見本院簡上字卷第78-1至78-4頁）可考，而本件均是自首犯行，足認被告應已有所悔悟，而本案原審判決之後，迄今亦未涉有其他案件為檢察機關偵查，其經此偵審程序，應已知所警惕，信無再犯之虞。本院認其所受刑之宣告，以暫不執行為適當，爰依刑法第74條第1項第1款規定，併予宣告緩刑2年，以啟自新。
四、沒收與否之說明：
(一)扣案之鑰匙1支，為被告所有，且為供本件犯罪所用之物，
    爰依刑法第38條第2項前段規定宣告沒收。
(二)被告所竊得之物經警扣案後，業已發還被害人，有被害人呂
    春蘭出具之贓物認領單1份（見偵字第9795號卷第14頁）、
    被害人范春北出具之贓物認領保管單1份（見偵字第11766號
    卷第12頁）足憑，依刑法第38條之1第5項規定，不予宣告沒
    收。
據上論斷，應依刑事訴訟法第455條之1第1項、第3項、第369條
第1項前段、第364條、第299條第1項前段，判決如主文。
本案經檢察官沈郁智聲請簡易判決處刑，檢察官陳中順到庭執行
職務。
中    華    民    國   110    年    12    月    14    日
                  刑事第八庭  審判長法  官  廖素琪
　　　　　　　　　　　　　　　　　　法  官  林哲瑜
　　　　　　　　　　　　　　　　　　法  官  潘韋廷
以上正本證明與原本無異。
本件不得上訴。
中　　華　　民　　國　　110 　年　　12　　月　　14　　日
                                    書記官  彭筠凱
附錄本案論罪科刑法條：
刑法第320條第1項
意圖為自己或第三人不法之所有，而竊取他人之動產者，為竊盜
罪，處5年以下有期徒刑、拘役或50萬元以下罰金。